# 递延所得税资产转回及五年内可弥补亏损如何确认净利润？

提问人：tongmiao2019 时间：2019-01-29 14:50:12
请教各位：
已知条件： 利润总额 100
纳税调整数暂时性 -9000
纳税调整数永久性 -1000
应纳税所得额 -9900
第一种算法： 冲回以前年度递延所得税资产 借：所得税费用 2250贷：递延所得税资产 90000.25
借：应交税费 2250
贷：所得税费用 2250
五年内可弥补亏损 借：递延所得税资产 99000.25
贷：所得税费用 2475
净利润 100-2250+2250+2475 等于 2575第二种算法： 冲回以前年度递延所得税资产 借：所得税费用 2250贷：递延所得税资产 90000.25
确认五年内可弥补亏损 借：递延所得税资产 99000.25
贷：所得税费用 2475
净利润 100-2250+2475 等于 325

回答人：chenyiwei
主帖案例中因为纳税调整后为亏损，本期应纳税额为零，且上述会计调整不影响应纳税额，为何第一种做法中借记应交税费，贷记所得税费用，导致大额负数？另外在重大亏损的情况下，确认递延所得税资产是否恰当？